【裁判字號】    90,上易,3140
【裁判日期】    901003
【裁判案由】    竊盜
【裁判全文】
臺灣高等法院刑事判決                            九十年度上易字第三一四號
    上  訴  人  臺灣板橋地方法院檢察署檢察官
    被      告  乙○○
右上訴人因被告竊盜案件，不服臺灣板橋地方法院九十年度易字第一七五五號，中華
民國九十年七月三十日第一審判決（起訴案號：臺灣板橋地方法院檢察署九十年度偵
字第三四六一號）提起上訴，本院判決如左：
    主  文
原判決撤銷。
乙○○竊盜，處有期徒刑伍月，如易科罰金，以參佰元折算壹日。
    事  實
一、乙○○意圖為自己不法之所有，先購入老舊之ＧＰＢ九五○號重機車備用，再於
    民國（下同）九十年二月七日晚上至九十年二月八日上午八時許間之某時，在臺
    北縣中和市○○路二四一號前，竊取甲○○所有之車牌號碼ＭＥＫ○二八號重機
    車一部，得手後旋在臺北縣永和市○○路二○二號之安生機車行內，將所竊得之
    ＭＥＫ○二八號車牌及該車之引擎蓋卸下，換上ＧＰＢ九五○號車牌及該舊車之
    引擎蓋，當天上午九時許，攜帶剛拆下之ＭＥＫ○二八號車牌及該機車之引擎蓋
    外出擬丟棄時，即在永和市○○路二五○之一號前為警查獲，並循線至安生機車
    行起出失竊之ＭＥＫ○二八號機車車身。
二、案經台北縣警察局板橋分局報請台灣板橋地方法院檢察署檢察官偵查起訴。
    理  由
一、訊據被告乙○○矢口否認前開竊盜之事實，辯稱：前開機車係「阿奇」、「阿宏
    」牽來修理，因為要二、三千元，所以就不要了云云。經查：
（一）被告就前開於安生機車行內將ＭＥＫ○二八號車牌及該車之引擎蓋卸下，換上
      ＧＰＢ九五○號車牌及該舊車之引擎蓋，並於當天上午九時許，攜帶ＭＥＫ○
      二八號車牌及該機車之引擎蓋外出擬丟棄時，即在永和市○○路二五○之一號
      前為警查獲，並循線至安生機車行起出失竊之ＭＥＫ○二八號機車車身等情，
      供承不諱，並經警員葉永順於原審證述屬實，另有照片七張在卷可稽。
（二）前開車號ＭＥＫ○二八號機車，係甲○○所有，於九十年二月七日晚上放置於
      臺北縣中和市○○路二四一號前，於九十年二月八日上午八時許，發現失竊等
      情，亦據甲○○於警訊中證述在卷。
（三）安生機車行係楊安德所開設，亦據被告供述在卷，而據楊安德於原審證稱：「
      我不知道他（指被告）借用我的地方來拼裝贓車，他是告訴我說他的車子壞掉
      要修理，我就把保全卡借他去開店修理車子，我是前一天晚上借給被告的，第
      二天下午來之後，警察已經來查扣了」（見原審卷第三十五頁）。
（四）另查，被告於警訊中供稱：該機車係以三千元代價向「阿奇」買的，改裝後，
      要賣給「阿宏」（見偵查卷第二頁背面、第三頁、第四頁背面），嗣於原審先
      則稱：機車是向阿宏買的，是事先向阿宏表示要買車，阿宏牽來賣的（見原審
      卷第十五頁、第十六頁），嗣又稱係向「阿奇」買的，並改稱機車改裝是自己
      要使用（見原審卷第三十四頁）。前後所供已不一，且被告對「阿奇」「阿宏
      」之姓名、地址、聯絡方法，均供稱不知情，以上所供陳，已難認係真實，而
      被告於本院調查中又翻異前供，另稱：「機車是阿奇牽來修理，因為要二、三
      千元，他就不要了」，經質以何以與以前所供不同，則稱：「本來說是要修理
      ，後來說看能否修理，若不能修，要賣給我，但還沒有來拿錢」（見本院九十
      年九月十三日訊問筆錄），究係牽車前來之人不要了，或修車之人改為出售，
      已不一致，嗣於本院審理中則稱：「機車是阿奇、阿宏牽來修理的」，對究係
      「阿奇」抑「阿宏」，亦含混不一（見本院九十年九月十九日審理筆錄），再
      參之被告並非以修理機車為業，上開機車行亦非被告所開設，且其竟事先向楊
      安德借用機車行場地改裝機車，則所辯係他人牽來修理云云，顯然不合於情理
      。綜上所述，被告所辯各情，均係卸責之詞，不足採信。
（五）本件綜合以上之證據及論述，足認本件甲○○之機車，係被告所竊取，其前開
      竊盜犯行，事證明確，足以認定。
二、核被告所為，係犯刑法第三百二十條第一項之竊盜罪，原審認被告犯罪不能證明
    ，即有違誤，檢察官上訴指摘原判決不當，為有理由，應由本院將原判決撤銷改
    判，爰審酌被告犯罪之動機、目的、手段、所生之危害及犯後之態度等一切情狀
    ，量處主文所示之刑，並諭知易科罰金折算標準。另查，扣案之工具一批，係被
    告改裝機車所用之工具，並非供竊盜犯罪之用，且部分為楊安德所有，自均無從
    宣告沒收，併此敘明。
據上論斷，應依刑事訴訟法第三百六十九條第一項前段、第三百六十四條、第二百九
十九條第一項前段，刑法第三百二十條第一項、第四十一條第一項，罰金罰鍰提高標
準條例第一條前段、第二條，判決如主文。
本案經檢察官李良忠到庭執行職務。
中      華      民      國    九十      年      十      月      三      日
                              臺灣高等法院刑事第十四庭
                                  審判長法  官  陳  祐  輔
                                        法  官  陳  國  文
                                        法  官  蔡  國  在
右正本證明與原本無異。
不得上訴。
                                        書記官  錢  艷  鳳
中      華      民      國     九十     年      十      月      四      日
附錄本案論罪科刑法條全文：
刑法第三百二十條
意圖為自己或第三人不法之所有，而竊取他人之動產者，為竊盜罪，處五年以下有期
徒刑、拘役或五百元以下罰金。


司法院資訊處製作；財團法人民間司法改革基金會備份。
